---
title: "Proyecto Fin de Máster"
author: "Javier Pozueco"
date: "23 June 2017"
output:
  md_document:
    variant: markdown_github
---

## Limpieza y preparación de datos

En primer lugar se cargan los datos se desde el directorio actual, almacenados en un fichero CSV:

```{r results='hide', message=FALSE, warning=FALSE}
fileMovies <- file("./movie_metadata_original.csv","r") 
moviesDataset <- read.csv(fileMovies) 
close(fileMovies) 
head(moviesDataset[,1:21])
```

Seleccioneamos únicamente las columnas que serán tenidas en cuenta en el modelo no supervisado:

```{r}
# filter columns from South Korea and Japan
moviesDatasetClustering <- moviesDataset[moviesDataset[,21] == "USA",]

# new data frame only with selected columns
moviesDatasetClustering <- subset(moviesDatasetClustering, select=c("actor_1_facebook_likes", 
                                                                    "actor_2_facebook_likes", 
                                                                    "actor_3_facebook_likes",
                                                                    "director_facebook_likes",
                                                                    "duration",
                                                                    "budget"))

# filter columns with NA values
moviesDatasetClustering <- moviesDatasetClustering[!is.na(moviesDatasetClustering[,1]),]
moviesDatasetClustering <- moviesDatasetClustering[!is.na(moviesDatasetClustering[,2]),]
moviesDatasetClustering <- moviesDatasetClustering[!is.na(moviesDatasetClustering[,3]),]
moviesDatasetClustering <- moviesDatasetClustering[!is.na(moviesDatasetClustering[,4]),]
moviesDatasetClustering <- moviesDatasetClustering[!is.na(moviesDatasetClustering[,5]),]
moviesDatasetClustering <- moviesDatasetClustering[!is.na(moviesDatasetClustering[,6]),]

```

Guardamos los datos procesados en un nuevo fichero para utilizarlos en el modelo no supervisado y se eliminan las filas con datos no definidos:

```{r results='hide', message=FALSE, warning=FALSE}
write.csv(moviesDatasetClustering, "./movie_metadata_clean_no_supervised.csv", row.names=FALSE)
```

Seleccioneamos únicamente las columnas que serán tenidas en cuenta en el modelo no supervisado:

```{r}
# new data frame only with selected columns
# filter columns from South Korea and Japan
moviesDatasetSupervised <- moviesDataset[moviesDataset[,21] == "USA",]

moviesDatasetSupervised <- subset(moviesDataset, select=c("imdb_score",
                                                          "actor_1_facebook_likes", 
                                                          "actor_2_facebook_likes", 
                                                          "actor_3_facebook_likes",
                                                          "director_facebook_likes",
                                                          "duration",
                                                          "budget",
                                                          "title_year",
                                                          "facenumber_in_poster",
                                                          "movie_facebook_likes",
                                                          "cast_total_facebook_likes",
                                                          "num_critic_for_reviews",
                                                          "color",
                                                          "director_name",
                                                          "actor_1_name",
                                                          "actor_2_name",
                                                          "actor_3_name",
                                                          "genres"))

# filter columns with NA values
moviesDatasetSupervised <- moviesDatasetSupervised[!is.na(moviesDatasetSupervised[,1]),]
moviesDatasetSupervised <- moviesDatasetSupervised[!is.na(moviesDatasetSupervised[,2]),]
moviesDatasetSupervised <- moviesDatasetSupervised[!is.na(moviesDatasetSupervised[,3]),]
moviesDatasetSupervised <- moviesDatasetSupervised[!is.na(moviesDatasetSupervised[,4]),]
moviesDatasetSupervised <- moviesDatasetSupervised[!is.na(moviesDatasetSupervised[,5]),]
moviesDatasetSupervised <- moviesDatasetSupervised[!is.na(moviesDatasetSupervised[,6]),]
moviesDatasetSupervised <- moviesDatasetSupervised[!is.na(moviesDatasetSupervised[,7]),]
moviesDatasetSupervised <- moviesDatasetSupervised[!is.na(moviesDatasetSupervised[,8]),]
moviesDatasetSupervised <- moviesDatasetSupervised[!is.na(moviesDatasetSupervised[,9]),]
moviesDatasetSupervised <- moviesDatasetSupervised[!is.na(moviesDatasetSupervised[,10]),]
moviesDatasetSupervised <- moviesDatasetSupervised[!is.na(moviesDatasetSupervised[,11]),]
moviesDatasetSupervised <- moviesDatasetSupervised[!is.na(moviesDatasetSupervised[,12]),]
moviesDatasetSupervised <- moviesDatasetSupervised[!is.na(moviesDatasetSupervised[,13]),]
moviesDatasetSupervised <- moviesDatasetSupervised[!is.na(moviesDatasetSupervised[,14]),]
moviesDatasetSupervised <- moviesDatasetSupervised[!is.na(moviesDatasetSupervised[,15]),]
moviesDatasetSupervised <- moviesDatasetSupervised[!is.na(moviesDatasetSupervised[,16]),]
moviesDatasetSupervised <- moviesDatasetSupervised[!is.na(moviesDatasetSupervised[,17]),]
moviesDatasetSupervised <- moviesDatasetSupervised[!is.na(moviesDatasetSupervised[,18]),]

# new column for color
moviesDatasetSupervised$color = with(moviesDatasetSupervised, ifelse(color == "Color", 1, 0))

# create new columns for each genre
moviesDatasetSupervised$drama_genre = ifelse(grepl("Drama",moviesDatasetSupervised$genres), 1, 0)
moviesDatasetSupervised$comedy_genre = ifelse(grepl("Comedy",moviesDatasetSupervised$genres), 1, 0)
moviesDatasetSupervised$thriller_genre = ifelse(grepl("Thriller",moviesDatasetSupervised$genres), 1, 0)
moviesDatasetSupervised$action_genre = ifelse(grepl("Action",moviesDatasetSupervised$genres), 1, 0)
moviesDatasetSupervised$romance_genre = ifelse(grepl("Romance",moviesDatasetSupervised$genres), 1, 0)
moviesDatasetSupervised$adventure_genre = ifelse(grepl("Adventure",moviesDatasetSupervised$genres), 1, 0)
moviesDatasetSupervised$crime_genre = ifelse(grepl("Crime",moviesDatasetSupervised$genres), 1, 0)
moviesDatasetSupervised$scifi_genre = ifelse(grepl("Sci-Fi",moviesDatasetSupervised$genres), 1, 0)
moviesDatasetSupervised$fantasy_genre = ifelse(grepl("Fantasy",moviesDatasetSupervised$genres), 1, 0)
moviesDatasetSupervised$horror_genre = ifelse(grepl("Horror",moviesDatasetSupervised$genres), 1, 0)
moviesDatasetSupervised$family_genre = ifelse(grepl("Family",moviesDatasetSupervised$genres), 1, 0)
moviesDatasetSupervised$mystery_genre = ifelse(grepl("Mystery",moviesDatasetSupervised$genres), 1, 0)
moviesDatasetSupervised$biography_genre = ifelse(grepl("Biography",moviesDatasetSupervised$genres), 1, 0)
moviesDatasetSupervised$animation_genre = ifelse(grepl("Animation",moviesDatasetSupervised$genres), 1, 0)
moviesDatasetSupervised$music_genre = ifelse(grepl("Music",moviesDatasetSupervised$genres), 1, 0)
moviesDatasetSupervised$war_genre = ifelse(grepl("War",moviesDatasetSupervised$genres), 1, 0)
moviesDatasetSupervised$history_genre = ifelse(grepl("History",moviesDatasetSupervised$genres), 1, 0)
moviesDatasetSupervised$sport_genre = ifelse(grepl("Sport",moviesDatasetSupervised$genres), 1, 0)
moviesDatasetSupervised$musical_genre = ifelse(grepl("Musical",moviesDatasetSupervised$genres), 1, 0)
moviesDatasetSupervised$documentary_genre = ifelse(grepl("Documentary",moviesDatasetSupervised$genres), 1, 0)
moviesDatasetSupervised$western_genre = ifelse(grepl("Western",moviesDatasetSupervised$genres), 1, 0)
moviesDatasetSupervised$filmnoir_genre = ifelse(grepl("Film-Noir",moviesDatasetSupervised$genres), 1, 0)
moviesDatasetSupervised$short_genre = ifelse(grepl("Short",moviesDatasetSupervised$genres), 1, 0)
moviesDatasetSupervised$news_genre = ifelse(grepl("News",moviesDatasetSupervised$genres), 1, 0)

# new column with the number of movies per director
director_movies <- table(moviesDatasetSupervised$director_name)
moviesDatasetSupervised$director_movies = director_movies[moviesDatasetSupervised$director_name]

# new column with the number of movies per actor
actor_1_movies <- table(moviesDatasetSupervised$actor_1_name)
moviesDatasetSupervised$actor_1_movies = actor_1_movies[moviesDatasetSupervised$actor_1_name]
actor_2_movies <- table(moviesDatasetSupervised$actor_2_name)
moviesDatasetSupervised$actor_2_movies = actor_2_movies[moviesDatasetSupervised$actor_2_name]
actor_3_movies <- table(moviesDatasetSupervised$actor_3_name)
moviesDatasetSupervised$actor_3_movies = actor_3_movies[moviesDatasetSupervised$actor_3_name]

# borrar columnas no numericas
moviesDatasetSupervised$genres <- NULL
moviesDatasetSupervised$director_name <- NULL
moviesDatasetSupervised$actor_1_name <- NULL
moviesDatasetSupervised$actor_2_name <- NULL
moviesDatasetSupervised$actor_3_name <- NULL

```

Guardamos los datos procesados en un nuevo fichero para utilizarlos en el modelo no supervisado y se eliminan las filas con datos no definidos:

```{r results='hide', message=FALSE, warning=FALSE}
write.csv(moviesDatasetSupervised, "./movie_metadata_clean_supervised.csv", row.names = FALSE)
```
