---
title: "Proyecto Fin de Máster"
author: "Javier Pozueco"
date: "23 June 2017"
output:
  md_document:
    variant: markdown_github
---

## Limpieza y preparación de datos

En primer lugar se cargan los datos se desde el directorio actual, almacenados en un fichero CSV:

```{r results='hide', message=FALSE, warning=FALSE}
fileMovies <- file("./movie_metadata_original.csv","r") 
moviesDataset <- read.csv(fileMovies) 
close(fileMovies) 
head(moviesDataset[,1:5])
```

Seleccioneamos únicamente las columnas que serán tenidas en cuenta en el modelo no supervisado:

```{r}
# new data frame only with selected columns
moviesDatasetClustering <- data.frame(moviesDataset$actor_1_facebook_likes,
                                      moviesDataset$actor_2_facebook_likes,
                                      moviesDataset$actor_3_facebook_likes)

# filter columns with NA values
moviesDatasetClustering <- moviesDatasetClustering[!is.na(moviesDatasetClustering[,1]),]
moviesDatasetClustering <- moviesDatasetClustering[!is.na(moviesDatasetClustering[,2]),]
moviesDatasetClustering <- moviesDatasetClustering[!is.na(moviesDatasetClustering[,3]),]
```

Guardamos los datos procesados en un nuevo fichero para utilizarlos en el modelo no supervisado y se eliminan las filas con datos no definidos:

```{r results='hide', message=FALSE, warning=FALSE}
write.csv(moviesDatasetClustering, "./movie_metadata_clean_no_supervised.csv") 
```
