---
title: "Proyecto Fin de Máster"
author: "Javier Pozueco"
date: "23 June 2017"
output:
  md_document:
    variant: markdown_github
---

En primer lugar se cargan los datos se desde el directorio actual, almacenados en un fichero CSV:

```{r results='hide', message=FALSE, warning=FALSE}
fileMovies <- file("./movie_metadata_clean_supervised.csv","r") 
moviesDatasetSupervised <- read.csv(fileMovies) 

close(fileMovies) 
head(moviesDatasetSupervised[,1:20])
```

Calculamos la matriz de correlación entre las diferentes columnas del dataset:

```{r}
# instalacion de la libreria ggplot2
if(! "ggplot2" %in% installed.packages())
  install.packages("ggplot2", repos="http://cran.rstudio.com/", depend = TRUE)
library("ggplot2")

# subconjunto de etiquetas para la creacion de la matriz de correlacion
matCor <- cor(moviesDatasetSupervised)

# instalacion de la libreria corrplot
if(! "corrplot" %in% installed.packages()) 
  install.packages("corrplot", repos="http://cran.rstudio.com/", depend = TRUE)
library("corrplot")

matCor[is.na(matCor)] <- 0

# generacion de la paleta de colores
col <- colorRampPalette(c("#BB4444", "#EE9988", "#FFFFFF", "#77AADD", "#4477AA"))
```

Mostramos la matriz de correlación:

```{r}
# matriz de correlacion
par(xpd = TRUE)
png(height=2400, width=2400, pointsize=25, file="./model_supervised_files/figure-markdown_github/unnamed-chunk-3-1.png")
corrplot(matCor, method = "shade", shade.col = NA, tl.col = "black",
         tl.srt = 40, col = col(200), addCoef.col="black",
         order="AOE",
         mar = c(2,0,1,0), number.cex=0.6, tl.cex = 0.6)
par(xpd = FALSE)
```

Preparamos las entradas de los modelos de regresión:

```{r}
movies_with_good_variables = moviesDatasetSupervised[, c("imdb_score",
                                                          "actor_1_facebook_likes", 
                                                          "actor_2_facebook_likes", 
                                                          "actor_3_facebook_likes",
                                                          "director_facebook_likes",
                                                          "duration",
                                                          "budget",
                                                          "title_year",
                                                          "facenumber_in_poster",
                                                          "num_critic_for_reviews",
                                                          "color",
                                                          "drama_genre",
                                                          "comedy_genre",
                                                          "thriller_genre",
                                                          "action_genre",
                                                          "romance_genre",
                                                          "adventure_genre",
                                                          "crime_genre",
                                                          "scifi_genre",
                                                          "fantasy_genre",
                                                          "horror_genre",
                                                          "family_genre",
                                                          "mystery_genre",
                                                          "biography_genre",
                                                          "animation_genre",
                                                          "music_genre",
                                                          "war_genre",
                                                          "history_genre",
                                                          "sport_genre",
                                                          "musical_genre",
                                                          "documentary_genre",
                                                          "western_genre",
                                                          "filmnoir_genre",
                                                          "short_genre",
                                                          "news_genre",
                                                          "director_movies",
                                                          "actor_1_movies",
                                                          "actor_2_movies",
                                                          "actor_3_movies"
                                                         )]
x = as.matrix(movies_with_good_variables[, -1])
y = movies_with_good_variables[, 1]
```

Incluímos las librerías necesarias para crear los modelos detallados a continuación:

```{r}
if(! "ggplot2" %in% installed.packages()) 
  install.packages("ggplot2", repos="http://cran.rstudio.com/", depend = TRUE)
library("ggplot2")

if(! "VIM" %in% installed.packages()) 
  install.packages("VIM", repos="http://cran.rstudio.com/", depend = TRUE)
library("VIM")

if(! "mice" %in% installed.packages()) 
  install.packages("mice", repos="http://cran.rstudio.com/", depend = TRUE)
library("mice")

if(! "vcd" %in% installed.packages()) 
  install.packages("vcd", repos="http://cran.rstudio.com/", depend = TRUE)
library("vcd")

if(! "car" %in% installed.packages()) 
  install.packages("car", repos="http://cran.rstudio.com/", depend = TRUE)
library("car")

if(! "tabplot" %in% installed.packages()) 
  install.packages("tabplot", repos="http://cran.rstudio.com/", depend = TRUE)
library("tabplot")

if(! "PerformanceAnalytics" %in% installed.packages()) 
  install.packages("PerformanceAnalytics", repos="http://cran.rstudio.com/", depend = TRUE)
library("PerformanceAnalytics")

if(! "MASS" %in% installed.packages()) 
  install.packages("MASS", repos="http://cran.rstudio.com/", depend = TRUE)
library("MASS")

if(! "glmnet" %in% installed.packages()) 
  install.packages("glmnet", repos="http://cran.rstudio.com/", depend = TRUE)
library("glmnet")
```

Calculamos el primer modelo en base a ridge regression:

```{r}
# Crear modelo de regresion Ridge
grid = 10^seq(5, -2, length = 100)
ridge.models = glmnet(x, y, alpha = 0, lambda = grid)
dim(coef(ridge.models)) 
coef(ridge.models) 

# Visualizar los resultados
plot(ridge.models, xvar = "lambda", label = TRUE)

# Training dataset del 70%
set.seed(0)
train = sample(1:nrow(x), 7*nrow(x)/10)
test = (-train)
y.test = y[test]

length(train)/nrow(x)
length(y.test)/nrow(x)

# Optimización de los parámetros del modelo
set.seed(0)
cv.ridge.out = cv.glmnet(x[train, ], y[train], lambda = grid, alpha = 0, nfolds = 10)
plot(cv.ridge.out)
bestlambda.ridge = cv.ridge.out$lambda.min
bestlambda.ridge
log(bestlambda.ridge)

# Error de cada uno de los parámetros
ridge.bestlambdatrain = predict(ridge.models, s = bestlambda.ridge, newx = x[test, ])
mean((ridge.bestlambdatrain - y.test)^2)

# Utilizar el mejor parámetro encontrado
ridge.out = glmnet(x, y, alpha = 0)
predict(ridge.out, type = "coefficients", s = bestlambda.ridge)

# MSE del modelo creado finalmente
ridge.bestlambda = predict(ridge.out, s = bestlambda.ridge, newx = x)
mean((ridge.bestlambda - y)^2)

```

```{r}
# Utilizar el modelo de regresión Lasso
lasso.models = glmnet(x, y, alpha = 1, lambda = grid)

dim(coef(lasso.models)) 
coef(lasso.models) 

# Validación cruzada para obtener los parámetros optimos
set.seed(0)
cv.lasso.out = cv.glmnet(x[train, ], y[train], lambda = grid, alpha = 1, nfolds = 10)
plot(cv.lasso.out)
bestlambda.lasso = cv.lasso.out$lambda.min
bestlambda.lasso
log(bestlambda.lasso)

# Error según cada uno de los parámetros obtenidos
lasso.bestlambdatrain = predict(lasso.models, s = bestlambda.lasso, newx = x[test, ])
mean((lasso.bestlambdatrain - y.test)^2)

# Recalcular el modelo según el error obtenido
lasso.out = glmnet(x, y, alpha = 1)
predict(lasso.out, type = "coefficients", s = bestlambda.lasso)

# Valor final del error MSE
lasso.bestlambda = predict(lasso.out, s = bestlambda.lasso, newx = x)
mean((lasso.bestlambda - y)^2)
```

