---
title: "Proyecto Fin de Máster"
author: "Javier Pozueco"
date: "23 June 2017"
output:
  md_document:
    variant: markdown_github
---

# Creaci?n del recomendador de pel?culas

Leemos los datos desde el fichero de pel?culas original:

```{r results='hide', message=FALSE, warning=FALSE}
fileMovies <- file("./movie_metadata_original.csv","r") 
moviesDataset <- read.csv(fileMovies) 
close(fileMovies) 
head(moviesDataset[2827,1:20])
```

Limpiamos los datos y nos quedamos s?lo con aquellas columnas utilizadas por el recomendador:

```{r}
# new data frame only with selected columns
# filter columns from South Korea and Japan
moviesRecommender <- moviesDataset[moviesDataset[,21] == "USA",]

moviesRecommender <- subset(moviesDataset, select=c("imdb_score",
                                                    "genres",
                                                    "movie_title",
                                                    "title_year",
                                                    "actor_1_name",
                                                    "actor_2_name",
                                                    "actor_3_name",
                                                    "director_name"))

# filter columns with NA values
moviesRecommender <- moviesRecommender[!is.na(moviesRecommender[,1]),]
moviesRecommender <- moviesRecommender[!is.na(moviesRecommender[,2]),]
moviesRecommender <- moviesRecommender[!is.na(moviesRecommender[,3]),]
moviesRecommender <- moviesRecommender[!is.na(moviesRecommender[,4]),]
moviesRecommender <- moviesRecommender[!is.na(moviesRecommender[,5]),]
moviesRecommender <- moviesRecommender[!is.na(moviesRecommender[,6]),]
moviesRecommender <- moviesRecommender[!is.na(moviesRecommender[,7]),]
moviesRecommender <- moviesRecommender[!is.na(moviesRecommender[,8]),]

# create new columns for each genre
moviesRecommender$drama_genre = ifelse(grepl("Drama",moviesRecommender$genres), 1, 0)
moviesRecommender$comedy_genre = ifelse(grepl("Comedy",moviesRecommender$genres), 1, 0)
moviesRecommender$thriller_genre = ifelse(grepl("Thriller",moviesRecommender$genres), 1, 0)
moviesRecommender$action_genre = ifelse(grepl("Action",moviesRecommender$genres), 1, 0)
moviesRecommender$romance_genre = ifelse(grepl("Romance",moviesRecommender$genres), 1, 0)
moviesRecommender$adventure_genre = ifelse(grepl("Adventure",moviesRecommender$genres), 1, 0)
moviesRecommender$crime_genre = ifelse(grepl("Crime",moviesRecommender$genres), 1, 0)
moviesRecommender$scifi_genre = ifelse(grepl("Sci-Fi",moviesRecommender$genres), 1, 0)
moviesRecommender$fantasy_genre = ifelse(grepl("Fantasy",moviesRecommender$genres), 1, 0)
moviesRecommender$horror_genre = ifelse(grepl("Horror",moviesRecommender$genres), 1, 0)
moviesRecommender$family_genre = ifelse(grepl("Family",moviesRecommender$genres), 1, 0)
moviesRecommender$mystery_genre = ifelse(grepl("Mystery",moviesRecommender$genres), 1, 0)
moviesRecommender$biography_genre = ifelse(grepl("Biography",moviesRecommender$genres), 1, 0)
moviesRecommender$animation_genre = ifelse(grepl("Animation",moviesRecommender$genres), 1, 0)
moviesRecommender$music_genre = ifelse(grepl("Music",moviesRecommender$genres), 1, 0)
moviesRecommender$war_genre = ifelse(grepl("War",moviesRecommender$genres), 1, 0)
moviesRecommender$history_genre = ifelse(grepl("History",moviesRecommender$genres), 1, 0)
moviesRecommender$sport_genre = ifelse(grepl("Sport",moviesRecommender$genres), 1, 0)
moviesRecommender$musical_genre = ifelse(grepl("Musical",moviesRecommender$genres), 1, 0)
moviesRecommender$documentary_genre = ifelse(grepl("Documentary",moviesRecommender$genres), 1, 0)
moviesRecommender$western_genre = ifelse(grepl("Western",moviesRecommender$genres), 1, 0)
moviesRecommender$filmnoir_genre = ifelse(grepl("Film-Noir",moviesRecommender$genres), 1, 0)
moviesRecommender$short_genre = ifelse(grepl("Short",moviesRecommender$genres), 1, 0)
moviesRecommender$news_genre = ifelse(grepl("News",moviesRecommender$genres), 1, 0)


```

En nuestro recomendador, en base al t?tulo de la pel?cula buscaremos las pel?culas que tengan en com?n alg?n actor o el director, y calcularemos la similitud con nuestra pel?cula en base a la puntuaci?n en IMDb y el g?nero de las pel?culas: 

```{r}

# title of the film to recommend
movie = "The Matrix"
vec1 = subset(moviesRecommender, moviesRecommender$movie_title==movie)[1,]

# get films with the same genres
moviesRecommenderFiltered <- c()
for(p in c(toString(vec1$actor_1_name), 
           toString(vec1$actor_2_name), 
           toString(vec1$actor_3_name), 
           toString(vec1$director_name))){
  print(p)
  
  moviesRecommenderFiltered <- rbind(moviesRecommenderFiltered,
                                     subset(moviesRecommender, grepl(p, moviesRecommender$actor_1_name)))
  moviesRecommenderFiltered <- rbind(moviesRecommenderFiltered,
                                     subset(moviesRecommender, grepl(p, moviesRecommender$actor_2_name)))
  moviesRecommenderFiltered <- rbind(moviesRecommenderFiltered,
                                     subset(moviesRecommender, grepl(p, moviesRecommender$actor_3_name)))
  moviesRecommenderFiltered <- rbind(moviesRecommenderFiltered,
                                     subset(moviesRecommender, grepl(p, moviesRecommender$director_name)))
}

# prepare films to recommend
col = colnames(moviesRecommenderFiltered)[9:length(colnames(moviesRecommenderFiltered))]
col = c("imdb_score", col)
features = moviesRecommenderFiltered[,col]

# search similar films
sim <- apply(features, 1, function(x) sum(vec1[,col] * x,na.rm=T)/(sqrt(sum(vec1[,col]^2,na.rm=T))*sqrt(sum(x^2,na.rm=T))))

# show recommendations
data <- cbind(moviesRecommenderFiltered, sim)
data=data[order(data$sim, data$movie_title, decreasing = T),]
data=subset(data,movie_title!=movie)

subset(data, select=c("imdb_score", "movie_title", "title_year", "sim"))

```