---
title: "Proyecto Fin de Máster"
author: "Javier Pozueco"
date: "23 June 2017"
output:
  pdf_document: default
  html_document: default
---

## Creación de conjunto de datos para mostrar la puntuación por género

Para la realización de este proyecto se ha utilizado el conjunto de datos de películas disponible en la siguiente página web:

<https://www.kaggle.com/deepmatrix/imdb-5000-movie-dataset>

Los datos se cargarán desde el directorio actual, almacenados en un fichero CSV:

```{r results='hide', message=FALSE, warning=FALSE}
fileMovies <- file("./movie_metadata_original.csv","r") 
moviesDataset <- read.csv(fileMovies) 
close(fileMovies) 
head(moviesDataset[,1:5])
```

Dividimos la columna con el genero para poder representarlo en Tableau:

```{r}
if(! "splitstackshape" %in% installed.packages())
  install.packages("splitstackshape", repos="http://cran.rstudio.com/", depend = TRUE)
library(splitstackshape)

x <- concat.split.multiple(moviesDataset, "genres", direction = "long", sep = "|")
head(x[,1:10])
```

Guardamos los datos procesados en un nuevo fichero para Tableau:

```{r results='hide', message=FALSE, warning=FALSE}
write.csv(x, "./movie_metadata_genres.csv") 
```
